臺灣臺北地方法院民事判決　　　　　　　　　　　　九十三年度重訴字第七三九號
　　原　　　告　甲○○
　　訴訟代理人　周信宏律師
　　被　　　告　乙○○
右當事人間侵權行為損害賠償事件，本院於民國九十三年九月十日辯論終結，判決如
左：
    主  文
壹、被告應給付原告新台幣肆拾萬元。
貳、原告其餘之訴駁回。
、訴訟費用由被告負擔二十分之一，餘由原告負擔。
肆、本判決原告勝訴部分得假執行，但被告以新臺幣肆拾萬元為原告供擔保，得免為
    假執行。
伍、原告其餘假執行之聲請駁回。
        事  實  及  理  由
壹、原告主張：（見第五九至六七頁、五七頁）
一、被告基於概括犯意，於民國九十二年四月間，意圖散佈於眾，多次將下列文件散
    佈：
    (1)「眾男幹、眾男騎、六○、七○萬元的老妓女甲○○、出賣肉體賺我夫錢、不
      要臉的壞女人、可憐的婊子美」、
    (2)「丟人現眼、讀書大學讀到芝麻洞（台語，意指女性生殖器）、金錢交易、甲
      ○○是騷婊、臭婊子、與男人通姦、相幹、淫亂無恥、了然喔（台語，意指枉
      費、自甘下流之意）、殘花敗柳、狗女人、也是超級可惡的賤人、妓女、婊子
      、甲○○是超級可憐的破鞋、恬不知恥」、
    (3)「殘花敗柳、不要臉、恬不知恥、人盡可夫、丟臉、甲○○」、
    (4)「超級不要臉的壞女人、臭婊子、恬不知恥、無齒、甲○○是通姦者、屄屄（
      指女性生殖器）欠幹、吃精液、沒有羞恥心、道德倫理早就蕩然無存、下三濫
      、賤狗、犯賤的壞女人、丟人現眼、與我夫林興通姦相幹、金錢交易、賣肉賺
      錢、可憐的甲○○你幹過多少男人、殘花敗柳、甲○○、妓女、婊子、瘋狗母
      、下流、低賤、骯髒、污穢」
    (5)「甲○○婊子、妓女、女魔鬼、壞女人、超不要臉、恬不知恥、婊子、棄婦」
    極盡傷害原告人格與名譽之能事，被告張貼於原告台北縣新店市三路一三五號三
    樓住處一樓公共樓梯外部，令路過之不特定多數人所共見共聞；上開文件傳真至
    原告親友眼中，足以令原告於親友面前無法做人；傳至原告家中，原告一子一女
    均就讀高二，無法面對身為的母親遭受如此責難，無法面對大樓鄰居狐疑眼光。
    此外，被告一再於電話指摘原告人格，足見被告侮辱原告、傷害原告自尊之犯意
    至深且鉅。
二、被告於九十二年五月間，並以電話恐嚇原告「會不斷持續沒完沒了」、「讓妳無
    法做人」、「若在路上遇到會讓妳好看」、「絕不放過妳」、「妳家死人」等語
    ，以加害原告之名譽、身體安全之事恐嚇原告，致使原告心生恐懼不安之危害。
三、上述事實，業經台灣台北地方法院檢察署九十二年度偵字第一七九二○號起訴書
    所認定，被告於檢訊坦承所為，亦於鈞院刑事庭表示認罪。經鈞院就妨害名譽與
    恐嚇安全分別判處有期徒刑三月，並定執行刑五月（得易科罰金），被告上訴後
    復撤回上訴，現已確定，足認被告確有上開反覆實施侵害原告之行為。
四、被告自九十二年起不斷至原告住處登門挑釁騷擾，原告電話自九十二年九月二十
    六日至同年十一月十四日，不分晝夜即有八百零五通不明電話之騷擾，其中九成
    以上發話號碼顯示：00000000、00000000、00000000、00000000，若追究該發話
    來源，應不難查出該作為之人（此部分不在請求損害賠償範圍），請鈞院參考。
    原告長期深受被告言語侮辱折磨、恐嚇威脅，苦不堪言，身心俱疲，終致原告罹
    患憂鬱症合併焦慮情緒，目前求助於精神科，接受藥物及心理治療。
五、按因故意或過失，不法侵害他人之權利者，負損害賠償責任，民法第一百八十四
    條第一項前段定有明文；再按民法第一百九十五條規定：「不法侵害他人之身體
    、健康、名譽、自由、信用、隱私、貞操，或不法侵害其他人格法益而情節重大
    者，被害人雖非財產上之損害，亦得請求賠償相當之金額。其名譽被侵害者，並
    得請求回復名譽之適當處分」。名譽係指人之品性、德行、名聲、信用或其他人
    格的價值，受到來自社會上客觀的評價之謂。如以言語、文字或其他方法貶損他
    人在社會上評價，使其受到他人憎惡、蔑視、侮辱、嘲笑、不齒與其來往，即構
    成名譽之侵害，不以廣佈社會為必要。被告不法侵害原告名譽既經認定，對於原
    告主張其名譽因而所受之損害，自應負賠償責任。
六、基於民第一百八十四條第一項前段、第一百九十五條之授權行為損害賠償請求權
    聲明：（見附帶民事起訴狀與第二五頁）
    (1)被告應給付原告新台幣（以下同）壹仟貳佰萬元。(2)訴訟費用由被告負擔。(3)
      願供擔保請准宣告假執行。
貳、被告答辯：
一、我不曉得原告電話，我根本沒打電話給原告。在刑案只是針對傳真與簡訊認罪，
    對於張貼文件部分我沒有認罪。原告與我先生張林興密切交往，且屢勸不聽。（
    第五七頁）
二、被告家境不佳，且本件侵權行為發生亦與原告有關，原告請求金額過鉅。（第二
    七至二八頁）
三、並聲明：(1)駁回原告之訴及假執行之聲請。(2)訴訟費用由原告負擔。(3)如受不利
    判決，請准供擔保免假執行。
、本院得心證理由：
一、原告主張被告於九十二年四月間，以傳真原告親友、張貼於原告台北縣新店市○
    路一三五號三樓住處一樓公共樓梯外部方式，散佈右述壹之一之(1)至(3)文件（即
    原證一至三）；並在九十二年五月間被告電話恐嚇原告如右述壹之二諸多言詞。
    經調取本院九十二年度易字第二二九一號刑事案卷，被告確於檢察官訊問時僅承
    認以打電話予原告親友，指摘原告為妓女、婊子（見台灣台北地方法院檢察署九
    十二年度偵字第一七九二０號案卷第三三頁；嗣檢察官將上述事實起訴後，被告
    向法院認罪並在筆錄簽名（見本院九十二年度易字第二二九一號案卷第一五頁）
    。足見被告確於該案坦承此等行為；經本院刑事庭為被告有罪判決後，被告一度
    上訴，稍後復具狀撤回上訴而告確定。（見本院九十三年度簡上字第一六六號案
    卷第一一至一三頁）
二、被告雖辯稱僅針對傳真與簡訊認罪，未就張貼文件部分並未認罪云云。此一說詞
    顯與刑案自認情節不同，並非可信。
三、至於原告主張被告另有右述壹之一之(4)(5)傳真、張貼文件之妨害名譽行為，並提
    出手寫文件影本二份為證（見原證四、五）；但是被告否認此情，原告亦未能證
    明被告確有此等散佈行為，本院無從採信此部分主張。
四、按因故意或過失，不法侵害他人之權利者，負損害賠償責任，民法第一百八十四
    條第一項前段定有明文；再按民法第一百九十五條第一項前段亦規定，不法侵害
    他人之身體、健康、名譽、自由、信用、隱私、貞操，或不法侵害其他人格法益
    而情節重大者，被害人雖非財產上之損害，亦得請求賠償相當之金額。原告主張
    被告右述壹之一之(1)至(3)之行為，侵害原告名譽，應依上述規定負損害賠償責任
    ，合於法律規定；至於右述壹之二恐嚇行為，並未侵害原告名譽，原告竟主張名
    譽權受侵害，顯與法律規定不符。本院考慮本件糾紛起源於原告與被告夫婿張林
    興交往，但被告在欠缺證據下即多次以壹之一之(1)至(3)張貼、傳真方式攻訐原告
    ，內容不堪，造成原告身心受創，並考慮雙方身分、地位、家庭狀況等各項因素
    ，認為原告所得請求慰撫金以四十萬元為宜。
五、原告依據侵權行為損害賠償請求權提起本訴，請求被告給付主文第一項所示金額
    合於法律規定，應予准許；超過部分為無理由，應予駁回。
六、兩造陳明願供擔保以代釋明，聲請宣告假執行或免為假執行，經核原告勝訴金額
    未逾五十萬元，應依職權宣告假執行；並依被告聲請酌定相當之擔保金額宣告准
    予免為假執行。原告其餘假執行之聲請，因訴之駁回而失所依據，不予准許。
七、因本案事證已臻明確，雙方其餘主張陳述及所提之證據，均毋庸再予審酌，附此
    說明。
八、綜上所論，原告之訴為一部有理由，一部無理由，依民事訴訟法第七十九條、第
    三百八十九條第一項第五款、第三百九十二條第二項，判決如主文。（一、二審
    訴訟費用係指法院所收取費用與登報費用，不含律師費等費用。）
中　　　華　　　民　　　國　　九十三　　年　　　九　　　月　　 十六 　　日
                                    民事第二庭法官    吳燁山
右為正本係照原本作成。
如對本判決不服，應於送達後廿日內，向本院提出上訴狀（應按對方人數提出影本，
免附郵票）。並按民事訴訟法第七十七條之十六、之十三、台灣高等法院九十二年八
月六日（九二）院田文公字第０三０二八號函（逾十萬元之部分，均提高十分之一之
裁判費）繳納上訴費；計算公式可自司法院網站之「民事事件新制徵收費用標準」閱
覽、下載。
附民事訴訟法第三百九十二條：
  法院得宣告非經原告預供擔保，不得為假執行。
  法院得依聲請或依職權，宣告被告預供擔保，或將請求標的物提存而免為假執行。
  依前項規定預供擔保或提存而免為假執行，應於執行標的物拍定、變賣或物之交付
  前為之。
中　　　華　　　民　　　國　　九十三　　年　　　九　　　月　　 十六 　　日
                                            書記官    柯月英
